【裁判字號】    92,交抗,104
【裁判日期】    921016
【裁判案由】    聲明異議
【裁判全文】
臺灣高等法院高雄分院刑事裁定                    九十二年度交抗字第一四號
    抗  告  人  甲○○
右抗告人因聲明異議案件，不服臺灣高雄地方法院九十二年度交聲字第一六九號中華
民國九十二年五月二日裁定，提起抗告，本院裁定如左：
      主  文
原裁定撤銷，發回台灣高雄地方法院。
      理  由
一、原裁定意旨略以：「受處分人，不服第八條主管機關所為之處罰，得於接到裁決
    書之翌日起二十日內，向管轄地方法院聲明異議」、「交通法庭認聲明異議不合
    法律上之程式或其異議權已經喪失者，應以裁定駁回之」，道路交通管理處罰條
    例第八十七條第一項、道路交通案件處理辦法第十八條前段分別定有明文。故受
    處分人自應於上開規定之期間內向法院聲明異議，倘受處分人逾期異議，即於法
    不合，法院自應裁定駁回。本件異議人於民國九十一年十二月五日上午七時四十
    七分許，在台北市○○○路○段，經警舉發其有「酒精濃度超過規定標準」之交
    通違規，並經台北市交通事件裁決所於九十二年三月十七日以北市裁三字第裁二
    二─ＡＢＹ六０七六四二號裁決異議人應罰鍰新台幣二萬二千五百元，吊扣駕駛
    執照十二個月在案，且該裁決書已於九十二年三月二十一日送達異議人等情，有
    台北市政府警察局舉發違反道路交通管理事件通知單、台北市交通事件裁決所違
    反道路交通管理事件裁決書、送達證影本各乙份在卷可稽，本件異議人遲至九十
    二年四月二十五日始向本院聲明異議，已逾二十日之法定不變期間，揆諸首揭法
    律規定與本院說明，異議人聲明異議自有未合，裁定駁回抗告人之聲明異議。
二、抗告意旨略以：抗告人於接到台北交通事件裁決所裁決書後，即到監理所辦理申
    訴，裁決所又寄一件收到申訴之案件，叫伊提出答辯狀，接到通知第二天即向臺
    灣高雄地方法院遞上答辯狀，並附上工作證明書等語。
三、經查原審裁定，固非無見。惟查抗告人即受處分人甲○○於九十二年三月二十一
    日收受裁決書後，旋即於九十二年三月三十一日，以道路交通管理事件陳述單記
    載不服之理由，提出於台北市交通事件裁決所，並經台北市交通事件裁決所九十
    二年四月七日北市裁三字第０九二三四九七九三一０號函轉台北市政府警察局大
    同分局，嗣並經台北市政府警察局大同分局於九十二年四月十五日以北市警同分
    交字第０九二六一一七二四００號函覆甲○○，此有前開書函附於原審卷可憑，
    並經本院向大同分局調取該陳述單在卷，抗告意旨所述其收到裁決書後，即到裁
    決所申訴等情，應屬可信，又該「陳述單」雖非「聲明異議狀」，但陳述單已記
    載「自九十一年度至今，從未到台北，且違規時間九十一年十二月五日早上七時
    四十七分，在台中中美和工地上班」，已經表示受處分人並無裁決書所謂「酒後
    駕車之交通違規之情形，則該不服之陳述是否即可認為係「聲明異議」？原審就
    此部分漏未查明，遽認本件聲明異議已經逾期，尚有未洽。受處分人抗告，指摘
    原裁定不當，雖無理由，但原裁定既有上開可議之處，自仍應由本院將原裁定撤
    銷，發回原審法院，另為適當之審酌。
四、據上論結，應依道路交通案件處理辦法第二十六條，刑事訴訟法第四百十三條前
    段，裁定如主文。
中      華      民      國    九十二    年      十      月     十六     日
                              臺灣高等法院高雄分院刑事第五庭
                                  審判長法官  吳水木
                                        法官  洪慶鐘
                                        法官  趙文淵
右正本證明與原本無異。
不得再抗告。
                                  法院書記官  吳新貞
中      華      民      國    九十二    年      十      月     十六     日


司法院資訊處製作；財團法人民間司法改革基金會備份。
